【裁判字號】    99,審簡上,93
【裁判日期】    990630
【裁判案由】    賭博
【裁判全文】
臺灣士林地方法院刑事判決            99年度審簡上字第93號
上  訴  人
即  被  告  甲○○
上列上訴人即被告因賭博案件，不服本院士林簡易庭於中華民國
99年4 月15日所為99年度士簡字第204 號第一審刑事簡易判決（
聲請簡易判決處刑案號：臺灣士林地方法院檢察署99年度速偵字
第28號），提起上訴，本院管轄第二審之合議庭判決如下：
    主  文
上訴駁回。
甲○○緩刑貳年。緩刑期間付保護管束，並應向執行檢察官指定
之政府機關、政府機構、行政法人、社區或其他符合公益目的之
機構或團體提供八十小時之義務勞務。
    事實及理由
一、本案經本院審理結果，認第一審判決以上訴人即被告甲○○
    係犯刑法第28條、第268 條之共同意圖營利聚眾賭博罪，判
    處有期徒刑3 月，並諭知易科罰金之折算標準，並沒收扣案
    之六合彩簽注帳本2 本、六合彩開獎號碼單1 張、六合樂透
    手冊1 本、六合彩簽注號碼計算本1 本，其認事用法均無不
    當，量刑亦屬妥適，應予維持。相關事實、證據及理由茲引
    用第一審刑事簡易判決書及檢察官聲請簡易判決處刑書之記
    載（詳如附件），另補充：被告於本院審理時之自白（本院
    民國99年6 月22日審判筆錄第2 頁）。
二、上訴人即被告上訴意旨係以：伊僅係受託替鄰居簽賭，從中
    每注抽取小利，實因家庭經濟狀況不佳，為貼補家用所為，
    並非職業賭場，原審量刑過重，請求從輕量刑等語。
三、按刑之量定及緩刑之宣告，係實體法上賦予法院得為自由裁
    量之事項，倘其未有逾越法律所規定之範圍，或濫用其權限
    ，即不得任意指摘為違法（最高法院75年臺上字第7033號判
    例意旨參照）。查本件原審業已審酌被告犯罪之時間、方式
    ，聚眾賭博之行為助長賭風，侵害社會善良風俗，暨被告之
    素行、智識程度、生活狀況、犯後態度等一切情狀，就被告
    所犯刑法第28條、第268 條之共同意圖營利聚眾賭博罪，判
    處有期徒刑3 月，並諭知易科罰金之折算標準，並沒收扣案
    之六合彩簽注帳本2 本、六合彩開獎號碼單1 張、六合樂透
    手冊1 本、六合彩簽注號碼計算本1 本，其認事用法均無不
    當，量刑亦屬妥適，是原審量刑尚屬允恰，難認有何明顯裁
    量逾越或濫用之違法情事，自應予維持，上訴意旨指摘原判
    決量刑過重而為上訴，核無理由，應予駁回。末查被告前未
    曾因故意犯罪受有期徒刑以上刑之宣告，有臺灣高等法院被
    告前案紀錄表1 紙在卷可憑，又犯後初雖否認犯行，惟於本
    院審理時終能坦承代鄰居簽賭藉以抽取頭金之實情，因認其
    犯後態度尚可，且目前並有正當工作等情，故認被告經此偵
    審程序教訓已深，自當已知警惕，信無再犯之虞，本院參以
    原審量處有期徒刑3 月，其刑罰懲治效果不及執行義務勞務
    更能給予被告於為他人提供勞務期間有反省自身過錯之機會
    ，因認前開所宣告之刑以暫不執行為適當，乃依刑法第74條
    第1項 第1 款規定，併宣告緩刑2 年，以啟自新，另諭知被
    告於緩刑期間應付保護管束，且應向執行檢察官指定之政府
    機關、政府機構、行政法人、社區或其他符合公益目的之機
    構或團體提供80小時之義務勞務。又依刑法第75條之1 第1
    項第4 款規定，違反上開之負擔情節重大，足認原宣告之緩
    刑難收其預期效果，而有執行刑罰之必要者，檢察官得聲請
    撤銷緩刑之宣告。
四、據上論斷，應依刑事訴訟法第455 條之1 第1 項、第3 項、
    第368 條、第373 條，刑法第74條第1 項第1 款、第2 項第
    5 款、第93條第1 項第2 款，判決如主文。
五、本案經檢察官曾勁元到庭執行職務。
中    華    民    國    99    年    6    月     30    日
                  刑事第一庭審判長法  官  洪英花
                                  法  官  雷雯華
                                  法  官  王沛雷
以上正本證明與原本無異。
本件不得上訴。
                                  書記官  吳尚文
中    華    民    國    99    年    6    月     30    日
附錄本案論罪科刑法條：
刑法第268條
意圖營利，供給賭博場所或聚眾賭博者，處3年以下有期徒刑，
得併科3千元以下罰金。

司法院資訊處製作；財團法人民間司法改革基金會備份。
